# 同一控制下企业合并中合并利润表的疑惑

提问人：木鱼莲花 时间：2019-08-03 11:36:31
根据企业会计准则第 33 号——合并财务报表规定，同一控制下企业合并增加的子公司或业务，视同合并后形成的企业集团报告主体自最终控制方开始实施控制时一直是一体化存续下来的。编制合并利润表时，应当将该子公司或业务自合并当期期初至报告期末的收入、费用、利润纳入合并利润表，而不是从合并日开始纳入合并利润表，同时应当对比较报表的相关项目进行调整。
而在处置子公司的规定中：在编制合并利润表时，应当将该子公司或业务自当期期初至处置日的收入、费用、利润纳入合并利润表；在编制合并现金流量表时，应将该子公司或业务自当期期初至处置日的现金流量纳入合并现金流量表。
现在遇到一个情况，A 公司是 B 公司的母公司，B 公司是 C 公司的母公司，201X年 5 月初，B公司将 C公司装让给 A公司。A公司合并 C公司属于同一控制下，依据上面规定，A 公司要合并 C 公司 201X年全年的利润表数据，B 公司要合并 C 公司 201X 年 1-4 月份利润表数据，那么在 A 公司的合并层面，是否重复合并了 C公司 201X年 1-4 月份的利润表数据，实际合并时该怎么操作？(A 公司和B 公司都还有其他子公司，需要编制合并财务报表）

回答人：chenyiwei
首先，因为 C 一直在A 的控制下，只不过从间接控制转为直接控制，所以对 A 而言，该交易并非企业合并，不适用同一控制下合并的规定。
其次，你说的问题（Ｃ的 1 ～ 4 月利润表和现金流量表同时出现在A 和 B的合并报表层面）确实存在。但在这个特定案例中，处理起来还是相对容易的，即 C 的 1 ～ 4 月利润表先并入 B的合并报表，再进一步并入 A 的合并报表；C 的 5 ～ 12 月利润表直接并入 A 的合并报表。

提问人：木鱼莲花 时间：2019-08-08 12:30:46
陈老师，再问一下，如上问所述，不适用与企业合并，会计处理怎么做，C公司的净资产为 100 万，经过评估后净资产为 400 万，A 公司增资 600万， 150 万入实收资本， 450 入资本公积，增资之后持有C 公司的股权比例为 60%，在 A 公司单体报表层面，长期股权投资的初时金额怎么确定，是长期股权投资确认 150 万，冲资本公积 450 万吗？B 公司能否确认投资收益 1000*40%-100万 =300万

回答人：chenyiwei
A 公司直接将增资额 600 万作为投资成本；B 公司按照丧失对子公司控制权处理。